Bureau de Brie-Comte-Robert
Archives départementales de Seine-et-Marne
- Registre de contrôle des actes des notaires et des actes sous seing privé, actes civils publics
  - 10/06/1781 - 03/08/1783, 72C57
    - 10/06/1781 - 03/08/1783: Date de contenu
  - 03/08/1783 - 25/08/1785, 72C58
    - 03/08/1783 - 25/08/1785: Date de contenu
  - 25/08/1785 - 05/10/1787, 72C59
    - 25/08/1785 - 05/10/1787: Date de contenu
  - 06/10/1787 - 22/10/1789, 72C60
    - 06/10/1787 - 22/10/1789: Date de contenu
  - 1940 - 1941, CAA365
    - 1940 - 1941: Date de contenu
  - 1941, CAA366
  - 1941 - 1942, CAA367
    - 1941 - 1942: Date de contenu
  - 1942, CAA368
  - 1942, CAA369
  - 1942 - 1943, CAA370
    - 1942 - 1943: Date de contenu
  - 1943, CAA371
  - 1943 - 1944, CAA372
    - 1943 - 1944: Date de contenu
  - 1944 - 1945, CAA373
    - 1944 - 1945: Date de contenu
  - 1945, CAA374
  - 1945, CAA375
  - 1945 - 1946, CAA376
    - 1945 - 1946: Date de contenu
  - 1946, CAA377
  - 1946, CAA378
  - 1946 - 1947, CAA379
    - 1946 - 1947: Date de contenu
  - 1947, CAA380
  - 1947, CAA381
  - 1947 - 1948, CAA382
    - 1947 - 1948: Date de contenu
  - 1948, CAA383
  - 1948, CAA384
  - 1948 - 1949, CAA385
    - 1948 - 1949: Date de contenu
  - 1949, CAA386
  - 1949, CAA387
  - 1949 - 1950, CAA388
    - 1949 - 1950: Date de contenu
  - 1950, CAA389
  - 1950, CAA390
  - 1950 - 1951, CAA391
    - 1950 - 1951: Date de contenu
  - 1951 - 1953, CAA392
    - 1951 - 1953: Date de contenu
  - 1953 - 1955, CAA393
    - 1953 - 1955: Date de contenu
  - 1955 - 1956, CAA394
    - 1955 - 1956: Date de contenu
  - 1956 - 1959, CAA395
    - 1956 - 1959: Date de contenu
  - 1959 - 1963, CAA396
    - 1959 - 1963: Date de contenu
  - 23/10/1789 - 31/01/1792, 30Q1
    - 23/10/1789 - 31/01/1792: Date de contenu
  - 01/02/1792 - 24/02/1793, 30Q2
    - 01/02/1792 - 24/02/1793: Date de contenu
  - 25/02/1793 - 25/10/1793, 30Q3
    - 25/02/1793 - 25/10/1793: Date de contenu
  - 25/10/1793 - 26 fructidor An II [12/09/1794], 30Q4
    - 25/10/1793 - 26 fructidor An II [12/09/1794]: Date de contenu
  - 26 fructidor An II - 1 germinal An III [12/09/1794 - 21/03/1795], 30Q5
    - 26 fructidor An II - 1 germinal An III [12/09/1794 - 21/03/1795]: Date de contenu
  - 1 germinal An III - 28 fructidor An III [21/03/1795 - 14/09/1795], 30Q6
    - 1 germinal An III - 28 fructidor An III [21/03/1795 - 14/09/1795]: Date de contenu
  - 28 fructidor An III - 22 messidor An IV [14/09/1795 - 10/07/1796], 30Q7
    - 28 fructidor An III - 22 messidor An IV [14/09/1795 - 10/07/1796]: Date de contenu
  - 22 messidor An IV - 16 floréal An V [10/07/1796 - 05/05/1797], 30Q8
    - 22 messidor An IV - 16 floréal An V [10/07/1796 - 05/05/1797]: Date de contenu
  - 18 floréal An V - 3 germinal An VI [07/05/1797 - 23/03/1798], 30Q9
    - 18 floréal An V - 3 germinal An VI [07/05/1797 - 23/03/1798]: Date de contenu
  - 3 germinal An VI - 30 ventôse An VII [23/03/1798 - 20/03/1799], 30Q10
    - 3 germinal An VI - 30 ventôse An VII [23/03/1798 - 20/03/1799]: Date de contenu
  - 1 germinal An VII - 24 frimaire An VIII [21/03/1799 - 15/12/1799], 30Q11
    - 1 germinal An VII - 24 frimaire An VIII [21/03/1799 - 15/12/1799]: Date de contenu
  - 24 frimaire An VIII - 14 vendémiaire An IX [15/12/1799 - 06/10/1800], 30Q12
    - 24 frimaire An VIII - 14 vendémiaire An IX [15/12/1799 - 06/10/1800]: Date de contenu
  - 14 vendémiaire An IX - 9 ventôse An XI [06/10/1800 - 28/02/1803], 30Q13
    - 14 vendémiaire An IX - 9 ventôse An XI [06/10/1800 - 28/02/1803]: Date de contenu
  - 9 ventôse An XI - 8 prairial An XIII [28/02/1803 - 28/05/1805], 30Q14
    - 9 ventôse An XI - 8 prairial An XIII [28/02/1803 - 28/05/1805]: Date de contenu
  - 9 prairial An XIII [29/05/1805] - 25/06/1806, 30Q15
    - 9 prairial An XIII [29/05/1805] - 25/06/1806: Date de contenu
  - 25/06/1806 - 01/06/1807, 30Q16
    - 25/06/1806 - 01/06/1807: Date de contenu
  - 01/06/1807 - 26/04/1808, 30Q17
    - 01/06/1807 - 26/04/1808: Date de contenu
  - 26/04/1808 - 17/02/1809, 30Q18
    - 26/04/1808 - 17/02/1809: Date de contenu
  - 17/02/1809 - 20/12/1809, 30Q19
    - 17/02/1809 - 20/12/1809: Date de contenu
  - 21/12/1809 - 23/03/1812, 30Q20
    - 21/12/1809 - 23/03/1812: Date de contenu
  - 23/03/1812 - 12/09/1814, 30Q21
    - 23/03/1812 - 12/09/1814: Date de contenu
  - 12/09/1814 - 01/02/1817, 30Q22
    - 12/09/1814 - 01/02/1817: Date de contenu
  - 01/02/1817 - 01/02/1819, 30Q23
    - 01/02/1817 - 01/02/1819: Date de contenu
  - 01/02/1819 - 01/02/1821, 30Q24
    - 01/02/1819 - 01/02/1821: Date de contenu
  - 01/02/1821 - 29/10/1822, 30Q25
    - 01/02/1821 - 29/10/1822: Date de contenu
  - 30/10/1822 - 23/04/1824, 30Q26
    - 30/10/1822 - 23/04/1824: Date de contenu
  - 23/04/1824 - 20/11/1825, 30Q27
    - 23/04/1824 - 20/11/1825: Date de contenu
  - 20/11/1825 - 24/03/1827, 30Q28
    - 20/11/1825 - 24/03/1827: Date de contenu
  - 24/03/1827 - 05/11/1827, 30Q29
    - 24/03/1827 - 05/11/1827: Date de contenu
  - 05/11/1827 - 18/04/1828, 30Q30
    - 05/11/1827 - 18/04/1828: Date de contenu
  - 18/04/1828 - 29/05/1829, 30Q31
    - 18/04/1828 - 29/05/1829: Date de contenu
  - 29/05/1829 - 08/07/1830, 30Q32
    - 29/05/1829 - 08/07/1830: Date de contenu
  - 08/07/1830 - 11/09/1831, 30Q33
    - 08/07/1830 - 11/09/1831: Date de contenu
  - 11/09/1831 - 09/10/1832, 30Q34
    - 11/09/1831 - 09/10/1832: Date de contenu
  - 10/10/1832 - 19/11/1833, 30Q35
    - 10/10/1832 - 19/11/1833: Date de contenu
  - 19/11/1833 - 09/01/1835, 30Q36
    - 19/11/1833 - 09/01/1835: Date de contenu
  - 09/01/1835 - 01/02/1836, 30Q37
    - 09/01/1835 - 01/02/1836: Date de contenu
  - 02/02/1836 - 03/03/1837, 30Q38
    - 02/02/1836 - 03/03/1837: Date de contenu
  - 03/03/1837 - 25/09/1837, 30Q39
    - 03/03/1837 - 25/09/1837: Date de contenu
  - 25/09/1837 - 02/11/1838, 30Q40
    - 25/09/1837 - 02/11/1838: Date de contenu
  - 02/11/1838 - 21/11/1839, 30Q41
    - 02/11/1838 - 21/11/1839: Date de contenu
  - 21/11/1839 - 04/01/1841, 30Q42
    - 21/11/1839 - 04/01/1841: Date de contenu
  - 04/01/1841 - 29/03/1842, 30Q43
    - 04/01/1841 - 29/03/1842: Date de contenu
  - 30/03/1842 - 24/04/1843, 30Q44
    - 30/03/1842 - 24/04/1843: Date de contenu
  - 24/04/1843 - 17/08/1844, 30Q45
    - 24/04/1843 - 17/08/1844: Date de contenu
  - 18/08/1844 - 25/11/1845, 30Q46
    - 18/08/1844 - 25/11/1845: Date de contenu
  - 25/11/1845 - 25/05/1846, 30Q47
    - 25/11/1845 - 25/05/1846: Date de contenu
  - 25/05/1846 - 11/01/1847, 30Q48
    - 25/05/1846 - 11/01/1847: Date de contenu
  - 11/01/1847 - 06/08/1847, 30Q49
    - 11/01/1847 - 06/08/1847: Date de contenu
  - 06/08/1847 - 06/03/1848, 30Q50
    - 06/08/1847 - 06/03/1848: Date de contenu
  - 06/03/1848 - 08/12/1848, 30Q51
    - 06/03/1848 - 08/12/1848: Date de contenu
  - 08/12/1848 - 27/07/1849, 30Q52
    - 08/12/1848 - 27/07/1849: Date de contenu
  - 27/07/1849 - 16/02/1850, 30Q53
    - 27/07/1849 - 16/02/1850: Date de contenu
  - 16/02/1850 - 15/04/1851, 30Q54
    - 16/02/1850 - 15/04/1851: Date de contenu
  - 15/04/1851 - 09/03/1852, 30Q55
    - 15/04/1851 - 09/03/1852: Date de contenu
  - 09/03/1852 - 22/12/1852, 30Q56
    - 09/03/1852 - 22/12/1852: Date de contenu
  - 22/12/1852 - 18/04/1853, 30Q57
    - 22/12/1852 - 18/04/1853: Date de contenu
  - 18/04/1853 - 10/09/1853, 30Q58
    - 18/04/1853 - 10/09/1853: Date de contenu
  - 10/09/1853 - 05/01/1854, 30Q59
    - 10/09/1853 - 05/01/1854: Date de contenu
  - 05/01/1854 - 08/05/1854, 30Q60
    - 05/01/1854 - 08/05/1854: Date de contenu
  - 08/05/1854 - 10/10/1854, 30Q61
    - 08/05/1854 - 10/10/1854: Date de contenu
  - 10/10/1854 - 22/01/1855, 30Q62
    - 10/10/1854 - 22/01/1855: Date de contenu
  - 22/01/1855 - 14/05/1855, 30Q63
    - 22/01/1855 - 14/05/1855: Date de contenu
  - 14/05/1855 - 10/10/1855, 30Q64
    - 14/05/1855 - 10/10/1855: Date de contenu
  - 10/10/1855 - 12/02/1856, 30Q65
    - 10/10/1855 - 12/02/1856: Date de contenu
  - 12/02/1856 - 16/06/1856, 30Q66
    - 12/02/1856 - 16/06/1856: Date de contenu
  - 16/06/1856 - 21/04/1857, 30Q67
    - 16/06/1856 - 21/04/1857: Date de contenu
  - 21/04/1857 - 05/03/1858, 30Q68
    - 21/04/1857 - 05/03/1858: Date de contenu
  - 05/03/1858 - 19/12/1858, 30Q69
    - 05/03/1858 - 19/12/1858: Date de contenu
  - 20/12/1858 - 01/11/1859, 30Q70
    - 20/12/1858 - 01/11/1859: Date de contenu
  - 02/11/1859 - 01/04/1860, 30Q71
    - 02/11/1859 - 01/04/1860: Date de contenu
  - 01/04/1860 - 24/05/1861, 30Q72
    - 01/04/1860 - 24/05/1861: Date de contenu
  - 25/05/1861 - 08/04/1862, 30Q73
    - 25/05/1861 - 08/04/1862: Date de contenu
  - 08/04/1862 - 10/01/1863, 30Q74
    - 08/04/1862 - 10/01/1863: Date de contenu
  - 10/01/1863 - 18/06/1863, 30Q75
    - 10/01/1863 - 18/06/1863: Date de contenu
  - 19/06/1863 - 26/11/1863, 30Q76
    - 19/06/1863 - 26/11/1863: Date de contenu
  - 27/11/1863 - 23/05/1864, 30Q77
    - 27/11/1863 - 23/05/1864: Date de contenu
  - 23/05/1864 - 02/11/1864, 30Q78
    - 23/05/1864 - 02/11/1864: Date de contenu
  - 03/11/1864 - 04/05/1865, 30Q79
    - 03/11/1864 - 04/05/1865: Date de contenu
  - 04/05/1865 - 30/03/1866, 30Q80
    - 04/05/1865 - 30/03/1866: Date de contenu
  - 30/03/1866 - 25/02/1867, 30Q81
    - 30/03/1866 - 25/02/1867: Date de contenu
  - 25/02/1867 - 13/01/1868, 30Q82
    - 25/02/1867 - 13/01/1868: Date de contenu
  - 13/01/1868 - 09/12/1868, 30Q83
    - 13/01/1868 - 09/12/1868: Date de contenu
  - 09/12/1868 - 22/11/1869, 30Q84
    - 09/12/1868 - 22/11/1869: Date de contenu
  - 22/11/1869 - 03/04/1871, 30Q85
    - 22/11/1869 - 03/04/1871: Date de contenu
  - 03/04/1871 - 14/09/1871, 30Q86
    - 03/04/1871 - 14/09/1871: Date de contenu
  - 14/09/1871 - 23/12/1871, 30Q87
    - 14/09/1871 - 23/12/1871: Date de contenu
  - 23/12/1871 - 17/04/1872, 30Q88
    - 23/12/1871 - 17/04/1872: Date de contenu
  - 17/04/1872 - 16/09/1872, 30Q89
    - 17/04/1872 - 16/09/1872: Date de contenu
  - 16/09/1872 - 06/01/1873, 30Q90
    - 16/09/1872 - 06/01/1873: Date de contenu
  - 07/01/1873 - 20/05/1873, 30Q91
    - 07/01/1873 - 20/05/1873: Date de contenu
  - 20/05/1873 - 24/10/1873, 30Q92
    - 20/05/1873 - 24/10/1873: Date de contenu
  - 25/10/1873 - 08/07/1874, 30Q93
    - 25/10/1873 - 08/07/1874: Date de contenu
  - 08/07/1874 - 24/05/1875, 30Q94
    - 08/07/1874 - 24/05/1875: Date de contenu
  - 24/05/1875 - 04/04/1876, 30Q95
    - 24/05/1875 - 04/04/1876: Date de contenu
  - 04/04/1876 - 28/12/1876, 30Q96
    - 04/04/1876 - 28/12/1876: Date de contenu
  - 28/12/1876 - 08/05/1877, 30Q97
    - 28/12/1876 - 08/05/1877: Date de contenu
  - 08/05/1877 - 18/02/1878, 30Q98
    - 08/05/1877 - 18/02/1878: Date de contenu
  - 19/02/1878 - 30/12/1878, 30Q99
    - 19/02/1878 - 30/12/1878: Date de contenu
  - 30/12/1878 - 25/11/1879, 30Q100
    - 30/12/1878 - 25/11/1879: Date de contenu
  - 25/11/1879 - 11/10/1880, 30Q101
    - 25/11/1879 - 11/10/1880: Date de contenu
  - 11/10/1880 - 17/08/1881, 30Q102
    - 11/10/1880 - 17/08/1881: Date de contenu
  - 17/08/1881 - 11/06/1882, 30Q103
    - 17/08/1881 - 11/06/1882: Date de contenu
  - 12/06/1882 - 13/12/1882, 30Q104
    - 12/06/1882 - 13/12/1882: Date de contenu
  - 13/12/1882 - 06/05/1883, 30Q105
    - 13/12/1882 - 06/05/1883: Date de contenu
  - 07/05/1883 - 26/03/1884, 30Q106
    - 07/05/1883 - 26/03/1884: Date de contenu
  - 27/03/1884 - 02/09/1884, 30Q107
    - 27/03/1884 - 02/09/1884: Date de contenu
  - 02/09/1884 - 25/02/1885, 30Q108
    - 02/09/1884 - 25/02/1885: Date de contenu
  - 25/02/1885 - 03/07/1885, 30Q109
    - 25/02/1885 - 03/07/1885: Date de contenu
  - 03/07/1885 - 11/11/1885, 30Q110
    - 03/07/1885 - 11/11/1885: Date de contenu
  - 11/11/1885 - 13/03/1886, 30Q111
    - 11/11/1885 - 13/03/1886: Date de contenu
  - 13/03/1886 - 11/08/1886, 30Q112
    - 13/03/1886 - 11/08/1886: Date de contenu
  - 11/08/1886 - 27/12/1886, 30Q113
    - 11/08/1886 - 27/12/1886: Date de contenu
  - 27/12/1886 - 14/05/1887, 30Q114
    - 27/12/1886 - 14/05/1887: Date de contenu
  - 14/05/1887 - 14/10/1887, 30Q115
    - 14/05/1887 - 14/10/1887: Date de contenu
  - 14/10/1887 - 01/03/1888, 30Q116
    - 14/10/1887 - 01/03/1888: Date de contenu
  - 01/03/1888 - 16/08/1888, 30Q117
    - 01/03/1888 - 16/08/1888: Date de contenu
  - 16/08/1888 - 08/01/1889, 30Q118
    - 16/08/1888 - 08/01/1889: Date de contenu
  - 08/01/1889 - 10/05/1889, 30Q119
    - 08/01/1889 - 10/05/1889: Date de contenu
  - 10/05/1889 - 07/10/1889, 30Q120
    - 10/05/1889 - 07/10/1889: Date de contenu
  - 07/10/1889 - 03/03/1890, 30Q121
    - 07/10/1889 - 03/03/1890: Date de contenu
  - 03/03/1890 - 22/10/1890, 30Q122
    - 03/03/1890 - 22/10/1890: Date de contenu
  - 23/10/1890 - 15/06/1891, 30Q123
    - 23/10/1890 - 15/06/1891: Date de contenu
  - 15/06/1891 - 10/02/1892, 30Q124
    - 15/06/1891 - 10/02/1892: Date de contenu
  - 10/02/1892 - 22/09/1892, 30Q125
    - 10/02/1892 - 22/09/1892: Date de contenu
  - 23/09/1892 - 02/05/1893, 30Q126
    - 23/09/1892 - 02/05/1893: Date de contenu
  - 02/05/1893 - 03/01/1894, 30Q127
    - 02/05/1893 - 03/01/1894: Date de contenu
  - 03/01/1894 - 11/09/1894, 30Q128
    - 03/01/1894 - 11/09/1894: Date de contenu
  - 11/09/1894 - 09/04/1895, 30Q129
    - 11/09/1894 - 09/04/1895: Date de contenu
  - 09/04/1895 - 18/12/1895, 30Q130
    - 09/04/1895 - 18/12/1895: Date de contenu
  - 18/12/1895 - 31/08/1896, 30Q131
    - 18/12/1895 - 31/08/1896: Date de contenu
  - 31/08/1896 - 27/04/1897, 30Q132
    - 31/08/1896 - 27/04/1897: Date de contenu
  - 27/04/1897 - 05/01/1898, 30Q133
    - 27/04/1897 - 05/01/1898: Date de contenu
  - 05/01/1898 - 25/09/1898, 30Q134
    - 05/01/1898 - 25/09/1898: Date de contenu
  - 25/09/1898 - 15/05/1899, 30Q135
    - 25/09/1898 - 15/05/1899: Date de contenu
  - 1899 - 1900, 339Q1
  - 1900 - 1901, 339Q2
  - 1901, 339Q3
  - 1901 - 1902, 339Q4
  - 1902, 339Q5
  - 1902 - 1903, 339Q6
  - 1903, 339Q7
  - 1903 - 1904, 339Q8
  - 1904, 339Q9
  - 1904 - 1905, 339Q10
  - 1905 - 1906, 339Q11
  - 1906, 339Q12
  - 1906 - 1907, 339Q13
    - 1906 - 1907: Date de contenu
  - 1907, 339Q14
  - 1907 - 1908, 339Q15
    - 1907 - 1908: Date de contenu
  - 1908, 339Q16
  - 1908, 339Q17
  - 1908 - 1909, 339Q18
    - 1908 - 1909: Date de contenu
  - 1909, 339Q19
  - 1909 - 1910, 339Q20
    - 1909 - 1910: Date de contenu
  - 1910, 339Q21
  - 1910 - 1911, 339Q22
    - 1910 - 1911: Date de contenu
  - 1911, 339Q23
  - 1911, 339Q24
  - 1911 - 1912, 339Q25
    - 1911 - 1912: Date de contenu
  - 1912, 339Q26
  - 1912 - 1913, 339Q27
    - 1912 - 1913: Date de contenu
  - 1913, 339Q28
  - 1913 - 1914, 339Q29
    - 1913 - 1914: Date de contenu
  - 1914 - 1915, 339Q30
    - 1914 - 1915: Date de contenu
  - 1915 - 1916, 339Q31
    - 1915 - 1916: Date de contenu
  - 1916 - 1917, 339Q32
    - 1916 - 1917: Date de contenu
  - 1917 - 1918, 339Q33
    - 1917 - 1918: Date de contenu
  - 1918, 339Q34
  - 1918 - 1919, 339Q35
    - 1918 - 1919: Date de contenu
  - 1919 - 1920, 339Q36
    - 1919 - 1920: Date de contenu
  - 1920, 339Q37
  - 1920 - 1921, 339Q38
  - 1921, 339Q39
  - 1921 - 1922, 339Q40
    - 1921 - 1922: Date de contenu
  - 1922, 339Q41
  - 1922 - 1923, 339Q42
  - 1923, 339Q43
  - 1923 - 1924, 339Q44
    - 1923 - 1924: Date de contenu
  - 1924 - 1925, 339Q45
  - 1925, 339Q46
    - 1925: Date de contenu
  - 1925 - 1926, 339Q47
  - 1926 - 1927, 339Q48
  - 1927 - 1928, 339Q49
  - 1928 - 1929, 339Q50
    - 1928 - 1929: Date de contenu
  - 1929 - 1930, 339Q51
    Date de communicabilité: 1981
    - 1929 - 1930: Date de contenu
  - 1930, 339Q52
    - 1930: Date de contenu
  - 1930 - 1931, 339Q53
  - 1931, 339Q54
  - 1931 - 1932, 339Q55
  - 1932, 339Q56
    - 1932: Date de contenu
  - 1932 - 1933, 339Q57
  - 1933, 339Q58
    - 1933: Date de contenu
  - 1933 - 1934, 339Q59
  - 1934, 339Q60
    - 1934: Date de contenu
  - 1934 - 1935, 339Q61
  - 1935, 339Q62
  - 1935 - 1936, 339Q63
    - 1935 - 1936: Date de contenu
  - 1936, 339Q64
  - 1936, 339Q65
  - 1936 - 1937, 339Q66
    - 1936 - 1937: Date de contenu
  - 1937, 339Q67
  - 1937 - 1938, 339Q68
    - 1937 - 1938: Date de contenu
  - 1938, 339Q69
  - 1938 - 1939, 339Q70
    - 1938 - 1939: Date de contenu
  - 1939, 339Q71
  - 1939 - 1940, 339Q72
    - 1939 - 1940: Date de contenu
- Registre de contrôle des actes sous seing privé
  À partir de 1876, on a enregistré les baux sur les registres des actes sous seing privés, et ce, jusqu'au 1er septembre 1886.
  - 08/05/1798 - 21/11/1800, 31Q1
    - 08/05/1798 - 21/11/1800: Date de contenu
  - 21/01/1801 - 07/08/1806, 31Q2
    - 21/01/1801 - 07/08/1806: Date de contenu
  - 07/08/1806 - 25/08/1811, 31Q3
    - 07/08/1806 - 25/08/1811: Date de contenu
  - 26/08/1811 - 28/11/1818, 31Q4
    - 26/08/1811 - 28/11/1818: Date de contenu
  - 28/11/1818 - 08/12/1825, 31Q5
    - 28/11/1818 - 08/12/1825: Date de contenu
  - 09/12/1825 - 03/12/1832, 31Q6
    - 09/12/1825 - 03/12/1832: Date de contenu
  - 03/12/1832 - 02/07/1838, 31Q7
    - 03/12/1832 - 02/07/1838: Date de contenu
  - 03/07/1838 - 15/06/1841, 31Q8
    - 03/07/1838 - 15/06/1841: Date de contenu
  - 15/06/1841 - 05/03/1844, 31Q9
    - 15/06/1841 - 05/03/1844: Date de contenu
  - 06/03/1844 - 10/11/1846, 31Q10
    - 06/03/1844 - 10/11/1846: Date de contenu
  - 10/11/1846 - 26/02/1849, 31Q11
    - 10/11/1846 - 26/02/1849: Date de contenu
  - 26/02/1849 - 21/03/1851, 31Q12
    - 26/02/1849 - 21/03/1851: Date de contenu
  - 21/03/1851 - 21/03/1853, 31Q13
    - 21/03/1851 - 21/03/1853: Date de contenu
  - 21/03/1853 - 23/03/1855, 31Q14
    - 21/03/1853 - 23/03/1855: Date de contenu
  - 23/03/1855 - 23/02/1857, 31Q15
    - 23/03/1855 - 23/02/1857: Date de contenu
  - 23/02/1857 - 17/05/1859, 31Q16
    - 23/02/1857 - 17/05/1859: Date de contenu
  - 18/05/1859 - 23/08/1861, 31Q17
    - 18/05/1859 - 23/08/1861: Date de contenu
  - 24/08/1861 - 10/08/1863, 31Q18
    - 24/08/1861 - 10/08/1863: Date de contenu
  - 11/08/1863 - 05/07/1865, 31Q19
    - 11/08/1863 - 05/07/1865: Date de contenu
  - 05/07/1865 - 04/03/1867, 31Q20
    - 05/07/1865 - 04/03/1867: Date de contenu
  - 04/03/1867 - 04/11/1868, 31Q21
    - 04/03/1867 - 04/11/1868: Date de contenu
  - 05/11/1868 - 29/08/1870, 31Q22
    - 05/11/1868 - 29/08/1870: Date de contenu
  - 29/08/1870 - 11/12/1871, 31Q23
    - 29/08/1870 - 11/12/1871: Date de contenu
  - 12/12/1871 - 02/08/1873, 31Q24
    - 12/12/1871 - 02/08/1873: Date de contenu
  - 02/08/1873 - 17/01/1875, 31Q25
    - 02/08/1873 - 17/01/1875: Date de contenu
  - 18/01/1875 - 18/09/1876, 31Q26
    - 18/01/1875 - 18/09/1876: Date de contenu
  - 18/09/1876 - 16/01/1878, 31Q27
    - 18/09/1876 - 16/01/1878: Date de contenu
  - 16/01/1878 - 26/11/1879, 31Q28
    - 16/01/1878 - 26/11/1879: Date de contenu
  - 26/11/1879 - 27/10/1881, 31Q29
    - 26/11/1879 - 27/10/1881: Date de contenu
  - 28/10/1881 - 16/07/1883, 31Q30
    - 28/10/1881 - 16/07/1883: Date de contenu
  - 16/07/1883 - 29/06/1885, 31Q31
    - 16/07/1883 - 29/06/1885: Date de contenu
  - 29/06/1885 - 19/09/1887, 31Q32
    - 29/06/1885 - 19/09/1887: Date de contenu
  - 20/09/1887 - 04/03/1891, 31Q33
    - 20/09/1887 - 04/03/1891: Date de contenu
  - 05/03/1891 - 13/09/1897, 31Q34
    Date de communicabilité: 14/09/1996
    - 05/03/1891 - 13/09/1897: Date de contenu
  - 1897 - 1902, 340Q1
    - 1897 - 1902: Date de contenu
  - 1902 - 1906, 340Q2
    - 1902 - 1906: Date de contenu
  - 1906 - 1910, 340Q3
    - 1906 - 1910: Date de contenu
  - 1910 - 1915, 340Q4
    - 1910 - 1915: Date de contenu
  - 1915 - 1921, 340Q5
    - 1915 - 1921: Date de contenu
  - 1921 - 1923, 340Q6
    - 1921 - 1923: Date de contenu
  - 1923 - 1925, 340Q7
    - 1923 - 1925: Date de contenu
  - 1925 - 1927, 340Q8
    - 1925 - 1927: Date de contenu
  - 1927 - 1929, 340Q9
    - 1927 - 1929: Date de contenu
  - 1929 - 1932, 340Q10
    - 1929 - 1932: Date de contenu
  - 1932 - 1934, 340Q11
    - 1932 - 1934: Date de contenu
  - 1934 - 1937, 340Q12
    - 1934 - 1937: Date de contenu
  - 1937 - 1940, 340Q13
    - 1937 - 1940: Date de contenu
  - 1940 - 1945, CAA292
    - 1940 - 1945: Date de contenu
  - 1941 - 1942, CAA2007
  - 1943 - 1944, CAA2008
  - 1945, CAA2009
  - 1946, CAA2010
  - 1947, CAA2011
  - 1948, CAA2012
  - 1949, CAA2013
  - 1950 - 1951, CAA2014
  - 1952 - 1954, CAA2015
    - 1952 - 1954: Date de contenu
  - 1955 - 1956, CAA2016
  - 1957 - 1958, CAA2017
    - 1957 - 1958: Date de contenu
  - 1959, CAA2018
  - 1960 - 1961, CAA2019
    - 1960 - 1961: Date de contenu
  - 1962 - 1963, CAA2020
    - 1962 - 1963: Date de contenu
  - 1964, CAA2021
  - 1965, CAA2022
  - 1966, CAA2023
- Registre de contrôle des baux d'immeubles sous seing privé et locations verbales.
  - 15/12/1871 - 30/12/1875, 31Q35
    - 15/12/1871 - 30/12/1875: Date de contenu
  - 01/09/1886 - 22/04/1889, 31Q36
    - 01/09/1886 - 22/04/1889: Date de contenu
  - 23/04/1889 - 29/10/1891, 31Q37
    - 23/04/1889 - 29/10/1891: Date de contenu
  - 29/10/1891 - 03/02/1893, 31Q38
    - 29/10/1891 - 03/02/1893: Date de contenu
  - 03/02/1893 - 08/08/1895, 31Q39
    - 03/02/1893 - 08/08/1895: Date de contenu
  - 09/08/1895 - 10/01/1898, 31Q40
    Date de communicabilité: 11/01/1997
    - 09/08/1895 - 10/01/1898: Date de contenu
  - 1898 - 1900, 343Q1
    - 1898 - 1900: Date de contenu
  - 1900 - 1902, 343Q2
    - 1900 - 1902: Date de contenu
  - 1902 - 1904, 343Q3
    - 1902 - 1904: Date de contenu
  - 1904 - 1906, 343Q4
    - 1904 - 1906: Date de contenu
  - 1906 - 1908, 343Q5
    - 1906 - 1908: Date de contenu
  - 1908 - 1910, 343Q6
    - 1908 - 1910: Date de contenu
  - 1910 - 1913, 343Q7
    - 1910 - 1913: Date de contenu
  - 1913 - 1917, 343Q8
    - 1913 - 1917: Date de contenu
  - 1917 - 1921, 343Q9
    - 1917 - 1921: Date de contenu
- Actes sous seing privé
  - 1919, 344Q1
  - 1920, 344Q2
  - 1921, 344Q3
  - 1922, 344Q4
  - 1923, 344Q5
  - 1924, 344Q6
  - 1925, 344Q7
  - 1926, 344Q8
    - 1926: Date de contenu
  - 1927, 344Q9
    - 1927: Date de contenu
  - 1928, 344Q10
  - 1929, 344Q11
  - 1930, 344Q12
  - 1931, 344Q13
    Restriction de communicabilité: attention, les documents sont conservés à la Cité administrative.
  - 1932, 344Q14
  - 1933, 344Q15
  - 1934, 344Q16
  - 1935 - 1936, 344Q17
  - 1937, 344Q18
  - 1938, 344Q19
  - 1939, 344Q20
  - 1940, 344Q21
- Sommier pour le recouvrement des droits de timbres et des droits de transmission des sociétés, département, communes et établissements publics
  - 1938 - 1948, CAA1040
    - 1938 - 1948: Date de contenu
  - 1945 - 1947, CAA1041
    Date de communicabilité: 1998
    - 1945 - 1947: Date de contenu
- Registre des actes des sociétés, 1890 - 1953
  - 1890 - 1953: Date de contenu
  - 1890 - 1953, 345Q1
  - 1925 - 1927, 346Q1